臺灣臺北地方法院民事裁定
111年度聲字第431號
聲  請  人  龍志芳  
上列聲請人就本院110年度簡上字第313號侵權行為損害賠償事件
，聲請交付法庭錄音光碟，本院裁定如下：
    主  文
聲請駁回。
聲請費用由聲請人負擔。
    理  由
一、按當事人及依法得聲請閱覽卷宗之人，因主張或維護其法律
    上利益，得於開庭翌日起至裁判確定後6個月內，繳納費用
    聲請法院許可交付法庭錄音或錄影內容，法院組織法第90條
    之1第1項前段定有明文。又當事人及依法得聲請閱覽卷宗之
    人，因主張或維護其法律上利益，聲請交付法庭錄音或錄影
    內容時，應敘明理由，由法院為許可與否之裁定；前項聲請
    經法院裁定許可者，每張光碟應繳納費用新臺幣50元；持有
    法庭錄音、錄影內容之人，就取得之錄音、錄影內容，不得
    散布、公開播送，或為非正當目的使用，亦為法庭錄音錄影
    及其利用保存辦法第8條第1項、第3項、第4項、法院組織法
    第90條之4第1項所明定。
二、本件聲請意旨略以：為確認開庭經過，爰聲請准予交付本案
    於民國110年10月14日、111年3月7日準備程期日，及111年5
    月25日言詞辯論期日之法庭錄音及錄影光碟等語。
三、經查：
(一)法庭錄音部分：
　　聲請人聲請交付110年10月14日、111年3月7日、111年5月25
    日各次庭期錄音光碟等節，業經本院分別以110年度聲字第5
    80號、111年度聲字第280號、111年度聲字第379號裁定准許
    交付在案，並均經交付，聲請人重複聲請交付相同之法庭錄
    音光碟，並未敘明理由，核無必要，不應准許，應予駁回。
(二)法庭錄影部分：
　　按法庭開庭時，除法律另有規定外，應予錄音。必要時，得
    予錄影，法院組織法第90條第2項定有明文。為維護法庭之
    公開透明及司法課責性，法院審理民事、刑事、行政訴訟案
    （事）件及家事、少年保護事件於法院內開庭時，應予錄音
    ；法院於必要時，得在法庭內使用錄影設備錄影；法庭內之
    錄影，由審判長、受命法官或受託法官指揮實施，並命記明
    於筆錄，法庭錄音錄影及其利用保存辦法第2條、第7條亦有
    明文。是以法院審理民事事件時，固應予以錄音，惟於法庭
    內使用錄影設備錄影，應由審判長、受命法官或受託法官視
    情形於必要時指揮實施之，並命記明於筆錄，倘未經前開程
    序，當事人自無從依法院組織法第90條之1之規定聲請交付
    法庭錄影光碟。查110年10月14日、111年3月7日、111年5月
    25日庭期，因無特殊事由足認有於法庭內使用錄影設備錄影
    之必要性，故僅依法實施法庭錄音，而未由本院指揮實施法
    庭錄影，此有上開各次庭期筆錄在卷可稽。上開庭期既未實
    施錄影，即無法庭錄影內容可資交付，是聲請人聲請交付上
    開庭期之法庭錄影光碟，無從准許，應予駁回。
四、據上論結，本件聲請無理由，爰裁定如主文。 
中　　華　　民　　國　　111 　年　　7 　　月　　29　　日
                  民事第一庭  審判長法　官   賴錦華
　　　　　　　　　
　　　　　　　　　                  法  官   熊志強
　　　　　　　　　
　　　　　　　　　                  法  官   呂俐雯
以上正本係照原本作成。
本裁定不得抗告。
中　　華　　民　　國　　111 　年　　7 　　月　　29　　日
                                書記官　吳芳玉